臺北高等行政法院裁定
111年度交上字第236號
上  訴  人  王賢豪                                     

被 上訴 人  桃園市政府交通事件裁決處

代  表  人  張丞邦(處長)

上列當事人間交通裁決事件，上訴人對於中華民國111年6月8日
臺灣桃園地方法院110年度交字第270號行政訴訟判決，提起上訴
，本院裁定如下：
    主  文
上訴駁回。
上訴審訴訟費用新臺幣柒佰伍拾元由上訴人負擔。
    理  由
一、按對於交通裁決事件之判決提起上訴，非以其違背法令為理
    由，不得為之，且應於上訴理由中表明原判決所違背之法令
    及其具體內容之事由，或表明依訴訟資料可認為原判決有違
    背法令之具體事實之事由，行政訴訟法第237條之9第2項準
    用第235條第2項及第236條之1規定甚明。是對於地方法院交
    通裁決事件之判決上訴，非以其違背法令，且於上訴理由中
    表明上開事由之一者，即屬不應准許，自應認為不合法而駁
    回之。又依同法第237條之9第2項準用第236條之2第3項、第
    243條第1項規定，判決不適用法規或適用不當者，為違背法
    令；而判決有同法第243條第2項所列各款情形之一者，為當
    然違背法令。故當事人對於地方法院交通裁決事件之判決上
    訴，如依行政訴訟法第237條之9第2項準用第236條之2第3項
    、第243條第1項規定，以判決有不適用法規或適用不當為理
    由時，其上訴狀或理由書應表明原判決所違背之法令及其具
    體內容；若係成文法以外之法則，應揭示該法則之旨趣，倘
    為司法院解釋或憲法法庭裁判，則為揭示該解釋或裁判之字
    號或其內容。如以行政訴訟法第237條之9第2項準用第236條
    之2第3項、第243條第2項所列各款情形為理由時，其上訴狀
    或理由書，應揭示合於該條項各款之事實。上訴狀或理由書
    如未依此項方法表明者，即難認為已對交通裁決事件之判決
    之違背法令有具體之指摘，其上訴自難認為合法。　　
二、上訴人於民國110年3月26日上午8時37分許，騎乘車牌號碼0
    00-0000號普通重型機車（下稱系爭機車）行經桃園市○○區
    文化一路與文明路口（下稱系爭路口）時，有「駕車行經有
    燈光號誌管制之交岔路口闖紅燈」之違規行為，為桃園市政
    府警察局龜山分局（下稱舉發機關）大埔派出所員警填製第
    DG2801924號舉發通知單逕行舉發，並移送被上訴人裁處。
    上訴人不服，提出申訴，經舉發機關回復說明，被上訴人審
    認上訴人有上述違規情事，遂依道路交通管理處罰條例（下
    稱道交條例）第53條第1項、第63條第1項（第3款）規定，
    以110年6月21日桃交裁罰字第58-DG2801924號裁決書（下稱
    原處分）裁處上訴人罰鍰新臺幣（下同）1800元，並記違規
    點數3點。上訴人不服原處分，向臺灣桃園地方法院提起行
    政訴訟，經該院以110年度交字第270號行政訴訟判決（下稱
    原判決）駁回，上訴人仍有不服，遂提起本件上訴。
三、上訴人上訴意旨略以：系爭路口該路段的速限為每小時60公
    里，依規定黃燈秒數要4秒，實際上只有3秒，已附上實際現
    場拍攝的速限照片及街景圖為證云云，並聲明求為判決：(
    一)原判決廢棄。（二）原裁決撤銷。
四、經核，原判決已論明：道路交通標誌、標線、號誌，係交通
    主管機關依道路交通狀況及用路人之需要而依法設置，駕駛
    人本有遵守之義務，尚不得僅憑其個人認知或價值判斷，或
    主觀認為其行為不致影響交通秩序、安全，而任意決定不予
    遵守，否則將使交通秩序大亂，非但影響道路交通安全及用
    路人權益，亦將使道路交通標誌、標線、號誌形同虛設。上
    訴人並不否認其係於系爭路口號誌為紅燈時闖越停止線，則
    本件上訴人確有闖紅燈之違規行為，實已明確，尚不容上訴
    人擅自以該路口號誌之黃燈秒數設置不當為由而據為其得免
    責之事由。是被上訴人認定上訴人確有闖紅燈行為而以原處
    分加以裁罰，並無違誤等語甚詳（見原判決第3頁第10至23
    行）。上訴人雖以前揭理由提起上訴，惟細繹上訴人前揭上
    訴理由無非係重述其在原審提出而為原審所不採之主張，就
    原審取捨證據、認定事實之職權行使，指摘為不當，並執其
    一己之法律見解，就原審已論斷或指駁不採其主張之理由，
    泛言原判決適用法規不當，而非具體表明合於不適用法規、
    適用法規不當或行政訴訟法第243條第2項所列各款之情形，
    難認對原判決之如何違背法令已有具體指摘，揆諸首開規定
    及說明，堪認其上訴為不合法，應予駁回。　
五、交通裁決事件之上訴，行政法院為訴訟費用之裁判時，應確
    定其費用額，此觀行政訴訟法第237條之9第2項準用第237條
    之8第1項規定甚明。本件上訴人對於交通裁決事件之上訴，
    既經駁回，則上訴審訴訟費用750元（上訴裁判費）自應由
    上訴人負擔，故併予確定如主文第二項所示。
六、據上論結，本件上訴為不合法，依行政訴訟法第237條之8第
    1項、第237條之9第2項、第236條之2第3項、第249條第1項
    前段、第104條，民事訴訟法第95條、第78條，裁定如主文
    。　　
中　　華　　民　　國　　111 　年　　8 　　月　　17　　日
                  臺北高等行政法院第三庭
                            審判長法  官　楊得君
                                  法  官　周泰德
                                  法  官　彭康凡  
上為正本係照原本作成。
不得抗告。
中　　華　　民　　國　　111 　年　　8 　　月　　17　　日
          　　　　　　    　　　  書記官  陳可欣